# 不丧失控制权处置部分股权的抵销问题

提问人：llp8706 时间：2019-01-22 21:52:53
A 公司取得非同一控制下 B公司 100%股权时，支付成本 1100 万，取得时 B公司净资产公允价值 1000 万。取得100%股权后至 2018.12.31，B公司自购买日持续计算的净资产增加 300 万，2018.12.31，A 公司对外出售持有的 B公司 10% 股权，售价 150 万。
2018.12.31 个别报表：借：银行存款 150 万贷：长期股权投资： 110 万贷：投资收益 40 万。
2018.12.31 合并报表：
权益法调整：借：长期股权投资 300 万贷：投资收益或未分配利润 300 万
合并抵销：借：B 公司2018.12.31 净资产 1300 万借：商誉 100 万
贷：长期股权投资 1270 万
贷：少数股东权益 130 万
借：投资收益 20 万
贷：资本公积 20 万
请教各位老师，通过上述分录处理后，长期股权投资和投资收益各有 20 没抵尽，是哪出错了？还是差分录？

回答人：chenyiwei
2018 年 12 月 31 日抵销分录（成本法下，不进行模拟权益法处理）：
借：B 公司元购买日净资产 1000 万
借：投资收益 40 万
借：商誉 100 万
贷：长期股权投资 990 万
贷：少数股东权益 130 万
贷：资本公积 20 万